# 请教集团二级公司购入集团母公司拥有的子公司（二级公司的子公司）的股权

提问人：8484zhao 时间：2012-04-11 10:52:13
请教大家：集团下的二级公司购入了母公司拥有的子公司的股权（二级公司的子公司）其长期股权投资初始投资成本该如何计量啊具体情况是这样，A是集团母公司，持有二级公司甲100%股权，甲持有乙公司60%股权，A持有乙公司30%股权，现在的交易是甲 购入A持有的乙公司的30%股权，此笔交易长投成本该确定呢？是按购买少数股东股权做，还是按同一控制下企业合并做呢？

回答人：chenyiwei
回复 8484zhao 的帖子
如果在交易之前，甲公司即可以直接控制乙公司，并将其纳入合并报表范围的，则本次购入A所持有的乙公司 30 ％股权，应按照购买少数股权处理。

提问人：chinatukai 时间：2012-04-17 09:15:58
回复 chenyiwei 的帖子
但是集团100%控制甲公司啊，即控制乙公司。

回答人：chenyiwei
该次交易前，甲公司合并报表层面，集团A持有乙公司的股权是作为少数股权列示的，所以现在收购集团公司持股也是按购买少数股权处理，这与少数股东与甲公司的关系无关。